# 请教版主：为什么，资产组的账面价值通常不包括已确认负债的账面价值？

提问人：jihuijun 时间：2017-03-26 11:24:07
请教版主：为什么，资产组的账面价值通常不包括已确认负债的账面价值？

回答人：chenyiwei
负债通常是经营性或筹资性质的。如果是经营性负债，则构成流动资金的一部分，在计算未来现金流量时，已作为“流动资金的变动”的一部分纳入未来现金流量计算，因此不应重复计入资产组价值；如果是筹资性质，则鉴于筹资现金流并不纳入资产组未来现金流量，所以也同步将对应的筹资性负债从账面价值中予以剔除。